臺灣高等法院高雄分院刑事判決
111年度交上易字第61號
上  訴  人  
即  被  告  郭武雄


指定辯護人  本院公設辯護人陳信凱  
上列上訴人因公共危險案件，不服臺灣高雄地方法院111年度審
交易字第7號，中華民國111年2月22日第一審判決（起訴案號：
臺灣高雄地方檢察署110年度偵字第26101號），提起上訴，本院
判決如下：
    主  文
上訴駁回。
    事實及理由
一、本件上訴人即被告甲○○（下稱被告）所犯係非為死刑、無期
    徒刑、最輕本刑為3年以上有期徒刑之罪或高等法院管轄之
    第一審案件，而於審理程序進行中，被告就被訴事實為有罪
    之陳述，經審判長告知簡式審判程序之旨，並聽取當事人之
    意見後，合議庭裁定進行簡式審判程序，是本案之證據調查
    ，依刑事訴訟法第273條之2規定，不受同法第159條第1項、
    第161條之2、第161條之3、第163條之1及第164條至第170條
    規定之限制，合先敘明。　　
二、本案經本院審理結果，認第一審判決認事用法及量刑均無不
    當，應予維持，除事實欄第1行至第2行「於民國110年11月2
    7日9時許，在高雄市某處飲用啤酒後」之記載，補充為「於
    民國110年11月27日9時許，在高雄市某處飲用啤酒，復於同
    日晚餐食用含酒精之燒酒雞後」，以及證據部分，補充被告
    於本院審理時，坦承犯行不諱外，餘均引用第一審判決書（
    如附件）記載之事實、證據及理由。
三、被告上訴意旨主張其尚有2名子女仍在就學須賴其扶養，原
    審量刑過重，請求撤銷改判較輕之刑等語。惟按法官於有罪
    判決中，究應如何量處罪刑，為實體法賦予審理法官裁量之
    刑罰權事項，法官行使此項裁量權，自得依據個案情節，參
    諸刑法第57條所定各款情狀之規定，於該法定刑度範圍內，
    基於合義務性之裁量，量處被告罪刑，此量刑之裁量權，固
    屬於憲法所保障法官獨立審判之核心，惟法院行使此項裁量
    權，亦非得以任意或自由為之，仍應受一般法律原理原則之
    拘束，即仍須符合法律授權之目的、法律秩序之理念、國民
    法律感情及一般合法有效之慣例等規範，尤其應遵守比例原
    則及平等原則之意旨，否則即可能構成裁量濫用之違法，亦
    即如非有裁量逾越或裁量濫用之違法情事，自不得擅加指摘
    其違法或不當。經查，原審以行為人之責任為基礎，審酌被
    告前已有多次酒醉駕車經判處有期徒刑之刑案紀錄（累犯部
    份無重複評價），再犯本件同質性之公共危險犯行，顯見其
    守法觀念薄弱，前開刑之執行未能使被告心生悔悟，足見若
    無給予較重之刑罰，則無法使被告心生警惕，且被告本次飲
    用酒品後，吐氣所含酒精濃度達每公升0.68毫克（誤載為0.
    61毫克，予以更正）情形下，已逾法定標準甚多，仍執意騎
    車上路，對於道路交通安全所生危害非輕，惟念其犯後坦承
    犯行，態度尚可，所幸未造成其他用路人受有身體及財產上
    之損害，兼衡其自陳之智識程度及家庭生活經濟狀況及檢察
    官之具體求刑等一切情狀（涉及個人隱私，不予揭露，詳見
    原審卷第35頁），量處有期徒刑7月。經核原判決就刑法第5
    7條所揭示之相關量刑條件業已妥為斟酌，其中並已考量被
    告於原審陳述其有2名未成年子女之家庭狀況，佐以被告於
    本院供稱目前尚有母親與2名子女同住之情（見本院卷第69
    頁），衡酌被告既已有多次酒後不能安全駕駛動力交通工具
    之犯行，經法院分別判處有期徒刑2月、4月、5月、6月（併
    科罰金新臺幣《下同》2萬元）、6月（併科罰金5萬元），本
    次已係第6次再犯，此有臺灣高等法院被告前案紀錄表在卷
    可稽，可見被告一再酒後駕車，漠視用路人之生命、身體安
    全，先前所為刑罰宣告顯然不足以使被告心生警惕，承上各
    情觀之，原審所為量刑核屬允當，並無失輕、過重或違反比
    例原則、平等原則或公平正義之情形。從而，被告以前詞提
    起上訴，指摘原判決量刑過重而有不當，並無可採，其上訴
    為無理由，應予駁回。
據上論斷，應依刑事訴訟法第273條之1第1項、第368條、第373
條，判決如主文。
本案經檢察官呂建興提起公訴，檢察官許月雲到庭執行職務。
中　　華　　民　　國　　111 　年　　8 　　月　　31　　日
                  刑事第八庭    審判長法  官  邱明弘
                                      法  官  鄭詠仁
                                      法  官  林書慧
以上正本證明與原本無異。
不得上訴。
中　　華　　民　　國　　111 　年　　8 　　月　　31　　日
　　　　　　　　　　　　　　　　　　　書記官  林昭吟
◎、附錄本判決論罪科刑法條：
《111年1月28日修正公布前之中華民國刑法第185條之3第1項》
駕駛動力交通工具而有下列情形之一者，處2年以下有期徒刑，
得併科20萬元以下罰金：
一、吐氣所含酒精濃度達每公升零點二五毫克或血液中酒精濃度
    達百分之零點零五以上。
二、有前款以外之其他情事足認服用酒類或其他相類之物，致不
    能安全駕駛。
三、服用毒品、麻醉藥品或其他相類之物，致不能安全駕駛。

【附件】
臺灣高雄地方法院刑事判決
                                    111年度審交易字第7號
公　訴　人　臺灣高雄地方檢察署檢察官
被　　　告　甲○○　
上列被告因公共危險案件，經檢察官提起公訴（110 年度偵字第
26101 號），被告於準備程序中，就被訴事實為有罪之陳述，本
院告知其簡式審判程序之旨，聽取當事人意見後，改依簡式審判
程序審理，茲判決如下：
    主  文
甲○○犯不能安全駕駛動力交通工具罪，累犯，處有期徒刑柒月
。
    事  實
一、甲○○於民國110 年11月27日9 時許，在高雄市某處飲用啤酒
    後，吐氣所含酒精濃度達每公升0.25毫克以上之程度，竟仍
    基於酒後駕駛動力交通工具之犯意，於同（27）日19時45分
    許，騎乘車牌號碼000-0000號普通重型機車上路，嗣於同日
    19時50分許，行經高雄市鳳山區鳳北路與北盛街口時，因行
    車未開頭燈為警攔查，發現其渾身酒氣，旋於同日19時55分
    許對其實施吐氣酒精濃度測試，測得吐氣所含酒精濃度為每
    公升0.68毫克，而查悉上情。
二、案經高雄市政府警察局鳳山分局報告臺灣高雄地方檢察署檢
    察官偵查起訴。
    理  由
壹、程序事項：
    本件被告甲○○所犯係死刑、無期徒刑、最輕本刑為3 年以上
    有期徒刑以外之罪，其於準備程序中就被訴事實為有罪之陳
    述，經法官告知簡式審判程序之旨，並聽取公訴人及被告之
    意見後，本院依刑事訴訟法第273 條之1 第1 項之規定，裁
    定進行簡式審判程序。又本件係依前條規定行簡式審判程序
    ，其證據調查依同法第273 條之2 所定原不受審判外陳述排
    除之限制；且檢察官及被告均對於卷內各項證據亦不爭執證
    據能力，復無事證顯示有何違法取得或類此瑕疵之情，故卷
    內所列各項證據，自均有證據能力，合先敘明。
貳、實體事項：
    上揭犯罪事實，業據被告於警詢、偵訊及本院審理時均坦承
    不諱（見警卷第10頁、偵卷第27頁、本院卷第25、31、35頁
    ），並有檢測駕駛人之酒精濃度檢定表記載吐氣所含酒精濃
    度達每公升0.68毫克（見警卷第13頁）、財團法人台灣商品
    檢測驗證中心呼氣酒精測試器檢定合格證書影本（見警卷第
    21頁）、高雄市政府警察局舉發違反道路交通管理事件通知
    單、車輛詳細資料報表等件在卷可稽（見警卷第19、53頁）
    ，足認被告上開任意性自白核與客觀事實相符，堪以採信。
    是本件事證明確，被告犯行堪以認定，應依法論科。
參、論罪科刑：
一、新舊法比較：
    按「行為後法律有變更者，適用行為時之法律。但行為後之
    法律有利於行為人者，適用最有利於行為人之法律」，刑法
    第2 條第1 項定有明文。查被告行為後，刑法第185 條之3
    第1 項規定於111 年1 月28日公布施行，並自同年月30日生
    效。修正前刑法第185 條之3 第1 項規定：「駕駛動力交通
    工具而有下列情形之一者，處2 年以下有期徒刑，得併科20
    萬元以下罰金：一、吐氣所含酒精濃度達每公升零點二五毫
    克或血液中酒精濃度達百分之零點零五以上。二、有前款以
    外之其他情事足認服用酒類或其他相類之物，致不能安全駕
    駛。三、服用毒品、麻醉藥品或其他相類之物，致不能安全
    駕駛。」；修正後則規定：「駕駛動力交通工具而有下列情
    形之一者，處3 年以下有期徒刑，得併科30萬元以下罰金：
    一、吐氣所含酒精濃度達每公升零點二五毫克或血液中酒精
    濃度達百分之零點零五以上。二、有前款以外之其他情事足
    認服用酒類或其他相類之物，致不能安全駕駛。三、服用毒
    品、麻醉藥品或其他相類之物，致不能安全駕駛。」，經比
    較新舊法結果，修正後之規定並未較有利於被告，自應適用
    修正前刑法第185 條之3 第1 項規定論處。
二、核被告所為，係犯修正前刑法第185 條之3 第1 項第1 款之
    不能安全駕駛動力交通工具罪。
三、累犯：被告前因不能安全駕駛案件，經本院以109 年度交簡
    字第2189號判決判處有期徒刑6 月、併科罰金5 萬元確定（
    併科罰金部分不成立累犯），徒刑部分於110 年1 月14日執
    行完畢等情，有臺灣高等法院被告前案紀錄表在卷可憑，被
    告於前開執行完畢後5 年內故意再犯本件有期徒刑以上之罪
    ，為累犯。茲審酌被告本案所違犯之罪名，其保護法益與前
    罪相同，而被告於執行完畢後，理應產生警惕作用，不再觸
    犯有期徒刑以上之罪，然而卻於執行完畢5 年內故意再犯本
    案，足見其對於刑罰之反應力薄弱，而具特別惡性及反覆犯
    罪之情，就被告所犯本罪，應予加重其刑。
四、量刑：爰審酌被告前已有多次酒醉駕車經判處有期徒刑之刑
    案紀錄，此有臺灣高等法院被告前案紀錄表在卷可憑（累犯
    部份無重複評價），再犯本件同質性之公共危險犯行，顯見
    其守法觀念薄弱，前開刑之執行未能使被告心生悔悟，足見
    若無給予較重之刑罰，則無法使被告心生警惕，且被告本次
    飲用酒品後，吐氣所含酒精濃度達每公升0.61毫克情形下，
    已逾法定標準甚多，仍執意騎車上路，對於道路交通安全所
    生危害非輕；惟念其犯後坦承犯行，態度尚可，所幸未造成
    其他用路人受有身體及財產上之損害，兼衡其自陳之智識程
    度及家庭生活經濟狀況及檢察官之具體求刑等一切情狀（涉
    及個人隱私，不予揭露，詳見本院卷第35頁），量處如主文
    所示之刑，以資懲儆。
據上論斷，應依刑事訴訟法第273 條之1 第1 項、第299 條第1
項前段，判決如主文。
本案經檢察官呂建興提起公訴，檢察官呂乾坤到庭執行職務。
中　　華　　民　　國　 111　　年　　2 　　月　　22　　日
                  刑事第五庭  法　官  施君蓉
以上正本證明與原本無異。
如不服本判決應於收受送達後20日內向本院提出上訴書狀，並應
敘述具體理由；如未敘述上訴理由者，應於上訴期間屆滿後20日
內向本院補提理由書（均須按他造當事人之人數附繕本）「切勿
逕送上級法院」。
因疫情而遲誤不變期間，得向法院聲請回復原狀。
中　　華　　民　　國　 111　　年　　2 　　月　　22　　日
                              書記官  陳建志
【附錄本判決論罪科刑法條】
修正前刑法第185條之3第1項第1款
駕駛動力交通工具而有下列情形之一者，處2 年以下有期徒刑，
得併科20萬元以下罰金：
一、吐氣所含酒精濃度達每公升零點二五毫克或血液中酒精濃度
    達百分之零點零五以上。